臺灣臺北地方法院刑事判決　　　　　　　　　　　　九十二年度交簡上更字第四號
　　上　訴　人
　　即　被　告　甲○○
右列上訴人即被告甲○○因公共危險案件，不服本院臺北簡易庭民國九十年十月八日
九十年度北交簡字第三三六七號第一審刑事簡易判決（檢察官聲請簡易判決處刑書案
號：臺灣臺北地方法院檢察署九十年度偵字第一四七七九號），提起上訴，本院管轄
之第二審合議庭撤銷原判決，改判甲○○無罪，檢察官不服，提出上訴，經臺灣高等
法院以九十二年度交上易字第一三六號撤銷原判決，發回本院，本院判決如左：
    主      文
原判決撤銷。
甲○○無罪。
    理      由
一、本件檢察官聲請簡易判決處刑意旨略以：上訴人即被告甲○○於民國九十年六月
    七日晚上十時許，在臺北市○○路錢櫃ＫＴＶ內與友人飲用啤酒等酒類後，已不
    能安全駕駛動力交通工具，猶駕駛車牌號碼八Ｂ─八六四五號自用小客車，旋於
    同日晚間十時五十五分許，在臺北市○○區○○路（聲請簡易判決處刑書誤載為
    「汀洲路」）與泉州街口為警查獲，經以呼氣測試其酒精濃度達每公升零點七五
    毫克（○‧七五ＭＧ／Ｌ），因認被告甲○○涉犯刑法第一百八十五條之三服用
    酒類不能安全駕駛動力交通工具而駕駛之公共危險罪嫌等語。
二、按犯罪事實應依證據認定之，無證據不得認定犯罪事實，刑事訴訟法第一百五十
    四條第二項定有明文；又不能證明被告犯罪者，應諭知無罪之判決，同法第三百
    零一條第一項亦有明定。次按認定犯罪事實所憑之證據，雖不以直接證據為限，
    間接證據亦包括在內；然而無論直接或間接證據，其為訴訟上之證明，須於通常
    一般之人均不致有所懷疑，而得確信其為真實之程度者，始得據為有罪之認定，
    倘其證明尚未達到此一程度，而有合理之懷疑存在時，即應為有利於被告之認定
    ，更不必有何有利之證據，最高法院三十年上字第八一六號判例、七十六年台上
    字第四九八六號判例參照。
三、公訴人認被告甲○○涉犯刑法第一百八十五條之三之服用酒類不能安全駕駛動力
    交通工具而駕駛罪嫌，無非係以被告「甲○○」於警詢之自白、臺北市政府警察
    局舉發違反道路交通管理事件通知單、呼氣酒精濃度檢測單、刑法第一百八十五
    條之三案件測試觀察紀錄表等證據，為其論據。訊據被告堅決否認檢察官所指之
    公共危險犯行，辯稱：伊九十年六月七日係在公司上班，有公司出勤證明可證，
    當日並無酒後駕駛之行為，亦未曾於警局製作筆錄，「甲○○」名義之警詢筆錄
    、夜間訊問同意書、權利告知書等文件上「甲○○」簽名及指印均非伊所為，應
    係遭其胞弟余銘忠冒名而為，原審判決伊有罪，實屬有誤等語。
四、經查，公訴意旨指稱被告甲○○於前揭時地飲用酒類，已達不能安全駕駛動力交
    通工具之程度後，猶駕駛車牌號碼八Ｂ─八六四五號自用小客車為警查獲，其呼
    氣酒精濃度達每公升零點七五毫克等情，除據被告甲○○堅決否認在卷外，並提
    出其任職之嘉新食品化纖股份有限公司個人出勤資料總表一紙為證（見本院九十
    年度交簡上字第一八三號卷，第二七頁），且有該公司檢送之個人出勤資料總表
    、甲○○在職證明書各一紙附卷可稽（見同上卷，第三十、三一頁）。經本院前
    審當庭採集甲○○之十指指紋，將該指紋卡連同九十年六月七日「甲○○」名義
    之警詢筆錄、權利告知書、逮捕通知書、臺北市政府警察局舉發違反道路交通管
    理事件通知單、呼氣酒精濃度測定值單據上署名「甲○○」名義之指紋多枚送請
    內政部警政署刑事警察局鑑驗結果，得知該送鑑署名甲○○指紋六枚與所附甲○
    ○指紋卡之指紋不符，而與刑事警察局檔存余銘忠指紋卡之右拇指指紋相符等情
    ，有該局九十一年十二月四日刑紋字第○九一○三一四六一三號鑑驗書在卷可考
    （同上卷，第六一頁）。而被告甲○○之胞弟余銘忠確曾於九十年六月七日因酒
    後駕車為警攔檢，其呼氣酒精濃度達每公升零點七五毫克，並有冒用其兄甲○○
    之名應訊及偽造甲○○之簽名及指印等事實，亦據余銘忠於另案偽造文書等案件
    中供承不諱（見九十一年度偵字第七九二六號卷）。是上訴人即被告甲○○並無
    於九十年六月七日晚間服用酒類不能安全駕駛動力交通工具而駕駛之行為，自堪
    認定。本件依公訴人提出之證據，均不足以證明被告甲○○確有前開服用酒類不
    能安全駕駛動力交通工具而駕駛之犯行，此外，復查無其他證據足證其確有公訴
    意旨所指上開犯行，揆諸首揭說明，本件既不能證明被告甲○○犯罪，依法自應
    為其無罪之諭知。
五、公訴人雖以本件檢察官偵查、聲請簡易判決處刑之對象均係警詢時自稱「甲○○
    」之人，並非甲○○，甲○○既非受原審判決之被告，自無權對於原判決提起上
    訴，其上訴為不合法等情，請求駁回上訴等語，固非無見。惟按關於公訴人起訴
    及法院審理對象之確定，為求客觀確定起訴及審理之對象，以確保訴訟程序之安
    定，通說兼採表示說或行動說為認定標準。查本件警方於九十年六月七日晚間查
    獲該酒後駕車之行為人余銘忠後，經徵得臺灣臺北地方法院檢察署檢察官之許可
    ，依刑事訴訟法第九十二條第二項但書之規定不予解送地檢署，嗣警方將甲○○
    列為被告，將該案函送移請檢察官偵辦，甲○○於偵查中未曾到庭應訊，亦未遭
    到羈押，即經檢察官對之聲請簡易判決處刑，此有九十年度偵字第一四七七九號
    卷可稽。而偵查階段公訴人對偵查對象之認知，僅存在於公訴人內心，如被告並
    非於偵查中
    易判決處刑書為準繩，據以認定起訴及審理之對象，而公訴人於本件聲請簡易判
    決處刑書中關於被告姓名、出生年月日、
    對外宣示其追訴對象為上訴人即被告甲○○，且無其他特徵可認定檢察官追訴對
    象係甲○○以外之人，實際上亦確有如聲請簡易判決處刑書當事人欄所載之甲○
    ○其人，本院審理、傳喚之對象亦係針對上訴人即被告甲○○，甲○○本人更曾
    出庭應訊而為訴訟上之供防活動，則依上開說明，無論係採表示說或行動說之理
    論，本件檢察官聲請簡易判決處刑及本院審理之對象，應可確定係上訴人即被告
    甲○○，而非冒用其名義之余銘忠自明（臺灣高等法院暨所屬法院九十二年法律
    座談會刑事類提案第二十六號提案討論結果多數說亦同上旨）。況檢察官於發現
    余銘忠酒後駕車及冒名應訊之行為後，已另對余銘忠聲請簡易判決處刑以追訴其
    公共危險及偽造文書犯行（九十一年度偵字第七九二六號），現並繫屬於本院另
    案審理中（九十二年度訴字第二一二三號），有上開偵查及審理卷宗可稽，益徵
    本件檢察官聲請簡易判決處刑之人，確為甲○○無誤，本院尚無從以更正被告姓
    名年籍之方式對於未發生訴訟繫屬之余銘忠為實體判決。
六、原審未察，逕依卷內證據認定被告甲○○有服用酒類不能安全駕駛動力交通工具
    而駕駛之犯行，遽對被告甲○○為科刑之判決，尚非允洽，甲○○上訴意旨以其
    無犯罪行為，指摘原審判決不當，為有理由，自應由本院將原判決撤銷，改諭知
    被告甲○○無罪，以資適法。末按檢察官聲請簡易判決處刑之案件，經法院認為
    有刑事訴訟法第四百五十一條之一第四項但書規定之情形者，應適用通常程序審
    判之；對於簡易判決之上訴，準用刑事訴訟法第三編第一章及第二章之規定，是
    管轄第二審之地方法院合議庭受理簡易判決上訴案件，應依通常程序審理，認案
    件有同法第四百五十二條規定之情形者，應撤銷原判決，逕依通常程序為第一審
    判決，刑事訴訟法第四百五十二條、法院辦理刑事訴訟簡易程序案件應行注意事
    項第十四條分別定有明文。本件既應對於上訴人即被告甲○○為無罪判決之諭知
    ，原審本不得適用刑事訴訟法第七編所定之簡易程序對其論罪科刑，而應依刑事
    訴訟法第四百五十二條規定適用通常程序審判，故本院本件所為判決，係依據上
    開規定適用第一審通常程序而為之第一審通常程序判決，併予敘明。
據上論斷，應依刑事訴訟法第四百五十二條、第四百五十五條之一第一項、第三項、
第三百六十九條第一項前段、第三百六十四條、第三百零一條第一項，判決如主文。
本案經檢察官楊仲萍到庭執行職務。
中　　　華　　　民　　　國　　九十三　　年　　 十一 　　月　　二十五　　日
                                    臺灣臺北地方法院刑事第十一庭
                                        審判長法  官  劉方慈
                                              法  官  陳正昇
                                              法  官  林庚棟
右正本證明與原本無異。
如不服本判決，應於判決送達後十日內向本院提出上訴狀（應抄附繕本）。
                                              書記官  殷玉芬
中　　　華　　　民　　　國　　九十三　　年　　 十一 　　月　　      　　日
